vi: Dụng cụ thể thao > Thiết bị tập thể thao & thể dục tổng hợp > Đèn an toàn & phản xạ thể thao: Đèn an toàn thể thao; Đồ vật phản xạ an toàn thể thao
pl: Sprzęt sportowy > Sprzęt fitness i ogólny do ćwiczeń > Sportowe światła i reflektory zabezpieczające: Sportowe światła zabezpieczające; Sportowe reflektory zabezpieczające
fr: Équipements sportifs > Équipement de fitness et d’exercice général > Feux et réflecteurs de sécurité pour le sport: Feux de sécurité pour le port; Réflecteurs de sécurité pour le sport
ro-RO: Articole sportive > Echipamente pentru fitness și exerciții fizice > Lumini și reflectoare de siguranță pentru sport: Lumini de siguranță pentru sport; Reflectoare de siguranță pentru sport
tr: Spor Malzemeleri > Fitness ve Genel Egzersiz Ekipmanları > Spor Güvenlik Işıkları ve Reflektörler: Spor Güvenlik Işıkları; Spor Güvenliği Reflektörleri
hr-HR: Sportska oprema > Oprema za fitness i tjelovježbu > Sportska sigurnosna svjetla i reflektori: Sportska sigurnosna svjetla; Sportski sigurnosni reflektori
it: Articoli sportivi > Attrezzature per fitness e esercizi generali > Luci e catarifrangenti per la sicurezza sportiva: Luci di sicurezza sportive; Riflettori di sicurezza sportiva
el: Αθλητικά είδη > Εξοπλισμός για γενική άσκηση & φυσική κατάσταση > Φώτα ασφαλείας και ανακλαστήρες για αθλητισμό: Φώτα ασφαλείας για αθλητισμό; Ανακλαστήρες ασφαλείας
es: Equipamiento deportivo > Equipos de fitness y ejercicio general > Reflectores y luces de seguridad deportivos: Luces de seguridad deportivas; Reflectores deportivos de seguridad
ja: スポーツ用品 > フィットネス・一般的な運動器具 > スポーツ用セーフティーライト・リフレクター: スポーツ用セーフティーライト; スポーツ用セーフティリフレクター
nb: Sportsutstyr > Utstyr for fitness- og generell trening > Sportssikkerhetslys og -reflektorer: Sportssikkerhetslys; Sportssikkerhetsreflektorer
sl-SI: Športna oprema > Oprema za fitnes in splošno vadbo > Športna varnostna svetila in odsevniki: Športna varnostna svetila; Športni varnostni odsevniki
sk-SK: Športový tovar > Vybavenie na fitness a cvičenie > Športové bezpečnostné svetlá a reflektory: Športové bezpečnostné svetlá; Športové bezpečnostné reflektory
ko: 스포츠용품 > 피트니스/일반 운동 장비 > 스포츠 안전등/반사기: 스포츠 안전등; 스포츠 안전 반사기
fi: Urheilutarvikkeet > Kuntoilu- ja yleiskuntolaitteet > Turvavalot ja heijastimet urheiluun: Turvavalot urheiluun; Heijastimet urheiluun
pt-PT: Artigos de desporto > Equipamentos para fitness e exercícios gerais > Refletores e luzes de segurança para desporto: Luzes de segurança para desporto; Refletores de segurança para desporto
zh-CN: 体育用品 > 健身与一般运动器材 > 运动安全灯/反光装置: 运动安全灯; 运动安全反光装置
lt-LT: Sporto prekės > Fitneso ir bendrojo pobūdžio treniruočių įranga > Sportiniai saugos žibintai ir atšvaitai: Sportiniai saugos žibintai; Sportiniai saugos atšvaitai
ru: Спортивные товары > Фитнес и физические упражнения > Светящиеся и светоотражающие аксессуары для занятий спортом: Светящиеся аксессуары для занятий спортом; Светоотражающие аксессуары для занятий спортом
sv: Sportartiklar > Fitness- och allmän träningsutrustning > Säkerhetslampor och -reflexer för sportande: Säkerhetslampor för sportande; Säkerhetsreflexer för sportande
en: Sporting Goods > Fitness & General Exercise Equipment > Sport Safety Lights & Reflectors: Sport Safety Lights; Sport Safety Reflectors
de: Sportartikel > Fitness- & allgemeine Trainingsgeräte > Sicherheitslichter & -reflektoren für Sport: Sicherheitslichter für Sport; Sicherheitsreflektoren für Sport
nl: Sportartikelen > Fitness- en algemene trainingsapparaten > Sportlampjes en reflectoren: Sportlampjes; Reflectoren
bg-BG: Спортни стоки > Оборудване за фитнес и общи упражнения > Спортни светлини и предпазни светлоотразители: Спортни светлини; Предпазни светлоотразители
th: อุปกรณ์กีฬา > อุปกรณ์ออกกำลังกายทั่วไปและฟิตเนส > ไฟและตัวสะท้อนแสงเพื่อความปลอดภัยในการเล่นกีฬา: ไฟเพื่อความปลอดภัยในการเล่นกีฬา; ตัวสะท้อนแสงเพื่อความปลอดภัยในการเล่นกีฬา
pt-BR: Artigos esportivos > Equipamentos de fitness e exercícios gerais > Refletores e luzes de segurança para esportes: Luzes de segurança para esportes; Refletores de segurança para esportes
cs: Sportovní potřeby > Vybavení pro fitness a běžné cvičení > Bezpečnostní sportovní světla a odrazky: Bezpečnostní sportovní světla; Bezpečnostní sportovní odrazky
da: Sportsartikler > Fitness og almindeligt træningsudstyr > Sikkerhedslys og reflekser til sport: Sikkerhedslys til sport; Reflekser til sport
hu: Sportszerek > Fitnesz és általános edzőfelszerelés > Sport biztonsági lámpák és fényvisszaverők: Sport biztonsági lámpák; Sport fényvisszaverők
zh-TW: 體育用品 > 健身及一般運動器材 > 運動安全燈具/反光配件: 運動安全燈具; 運動安全反光配件